【裁判字號】    92,訴,449
【裁判日期】    920926
【裁判案由】    違反醫師法
【裁判全文】
臺灣板橋地方法院刑事判決                          九十二年度訴字第四四九號
    公  訴  人  臺灣板橋地方法院檢察署檢察官
    被      告  辰○○
                未○○
    共      同
    選任辯護人  陳正旻
右列被告因違反醫師法等案件，經檢察官提起公訴（九十一年度偵字第一八三０八號
），本院判決如左：
    主  文
辰○○、未○○均無罪。
    理  由
一、公訴意旨略謂：被告辰○○為合格牙醫師，在台北縣中和市○○路二七０之二號
    開設「華興牙醫診所」執行醫療業務。明知其配偶即被告未○○並未取得合法醫
    師資格，僅曾在台北醫學大學「牙科助理研習班」進修，不得執行醫療業務，竟
    仍基於幫助之犯意，自民國九十年間起至九十一年九月間止，令被告未○○在上
    址「華興牙醫診所」內，從事如附表所示銀粉填充、全口牙結石清除等醫療行為
    。又被告辰○○、未○○二人均明知未取得合法醫師資格所從事之醫療行為，不
    得向中央健康保險局（下稱中央健保局）申報醫療費用，詎其二人竟共同意圖為
    自己不法之所有，並基於概括之犯意聯絡，自九十年三月間起至九十一年三月間
    止，以附表所示病患乙○○等人之就醫資料，向中央健保險局申報全口牙結石清
    除、牙齒填補治療，注射麻醉藥劑、拔牙等費用，使該局因此陷於錯誤而如數給
    付，合計詐領新台幣（下同）一萬四千九百元之醫療給付。案經中央健保局移送
    台灣板橋地方法院檢察署檢察官偵查起訴，因認被告辰○○所為，係犯醫師法第
    二十八條第一項、刑法第三十條第一項之罪，及刑法第三百三十九條第一項之詐
    欺取財罪；被告未○○所為，係犯醫師法第二十八條第一項之罪，及刑法第三百
    三十九條第一項之詐欺取財罪。
二、公訴人認被告辰○○、未○○二人涉犯右揭罪行，無非以證人范姜素玉、寅○○
    之證詞，及有中央健康保險局查訪如附表所示病患乙○○等十四人之訪問紀錄，
    為其主要論據。
三、按犯罪事實應依證據認定之，無證據不得認定犯罪事實；又不能證明被告犯罪者
    ，應諭知無罪之判決，刑事訴訟法第一百五十四條第二項、第三百零一條第一項
    ，分別定有明文。次按事實之認定，應憑證據，如未能發現相當證據，或證據不
    足以證明，自不能以推測或擬制之方法，以為裁判基礎；又認定不利於被告之事
    實，須依積極證據，苟積極證據不足為不利於被告事實之認定時，即應為有利於
    被告之認定，更不必有何有利之證據，最高法院四十年台上字第八六號、三十年
    上字第八一六號著有判例可稽。訊據被告辰○○、未○○二人均堅決否認被訴違
    反醫師法、詐欺之犯行，辯稱：「華興牙醫診所」係被告辰○○執業，被告未○○僅係在旁擔任遞送工具之牙醫助手。而一般牙科助理於牙醫門診之工作，不外
    乎基本之協助工作，如協助牙醫師以三用噴槍噴除患者牙隙間碎屑、唾液等雜物
    ，或遞送醫療器具予牙醫師。行政院衛生署亦曾以六十六年三月八日衛署醫字第
    一四二六九八號函示：不使用藥品及醫療器材，及不與牙肉組織直接接觸之清除
    齒垢，非屬醫療行為。被告辰○○對病患所實施之醫療行為，如洗牙（牙結石清
    除）、補牙、拔牙、牙齒排膿、根管治療、假牙製作或打針等有關使用藥品，及
    醫療器材及與牙肉組織直接接觸之清除齒垢行為，皆由被告辰○○親自診療，被
    告未○○僅在旁實施輔助行為，此種牙醫師診療過程時，牙科助理同時輔助牙醫
    師之行為稱之為四手診療。是以，必須有助理幫牙醫師做此清潔善後之工作。被
    告辰○○執行洗牙過程中，常有洗牙產生之雜屑、小血塊等物，無法經由洗牙機
    頭微弱的噴水沖出齒間縫隙，有時得由被告未○○在旁以噴槍噴水，協助沖洗並
    抽吸沖出之碎屑，以利視野之清晰俾順利執行洗牙之處置，故被告未○○之輔助
    動作應屬助理行為，而非執行醫療行為，因病人仍躺在治療椅上，不知口腔中之
    療程致生誤會。而被告向中央健保局申請之醫療給付內容，均確實有該項治療行
    為，並無違反醫師法及詐欺等語。
四、經查：
    （一）被告辰○○係台北縣中和市○○路二七０之二號「華興牙醫診所」負責人
          ，為合格之牙醫師，並為中央健保局特約診所。其配偶即被告未○○則在
          台北醫學大學「牙科助理研習班」結業，並未取得合格牙醫師資格，僅得
          為牙科助理之工作。而如附表所示之病患乙○○等十四人，均係該診所之
          就診病人，自九十年三月間起至九十一年三月間，被告二人以清除牙結石
          等項目，合計向中央健保局申請醫療給付合計一萬四千九百元等事實，業
          據被告辰○○、未○○二人在偵查時及審理中供承在卷，核與證人乙○○
          等十四人證述之情節相符，並有健保給付統計表、健保合約書各一件，如
          附表所示乙○○等人之病曆資料、訪問紀錄、健保費用申報表各十四件在
          卷可稽，自屬實在。
    （二）公訴人所舉之證人范姜素玉、寅○○，及本院審理中到庭之證人賈海燕，
          均係中央健保局之員工，並非華興牙醫診所之病患，並未親身見聞被告陳
          寬宏、未○○二人執行醫療業務之情形，是其三人所為之證詞均僅能證明
          卷附健保局訪問紀錄係其製作。而上開訪問紀錄固係依全民健康保險法第
          六十二條規定所為，但該條規定保險醫事服務機構對於主管機關或保險人
          因業務需要所為之訪查或查詢、借調病歷、診療紀錄、帳冊、簿據或醫療
          費用成本等有關資料，不得規避、拒絕或妨礙，其立法目的在課以醫療院
          所及被保險人受中央健保局訪談調查之義務，是上開訪談內容僅為該局業
          務上審核之憑據，於刑事審判上，仍屬證人於審判外之陳述，本案偵查中
          公訴人既亦未再傳喚上開各證人命其具詰並進行詰問，自難以該訪問紀錄
          為論罪之證據。而此項訪問紀錄既屬各證人之陳述，自應以各證人於本院
          到庭具結後經詰問所為之證言為可採。況證人即華興牙醫診所助理子○○
          於本院審理時到庭具結證稱：伊自八十九年間起即在在華興牙醫診所工作
          ，上班時間自晚上六點至十點。診所內另僱有二男一女之牙醫師，在不同
          時間受雇上班，被告未○○蓋不一定在診所內，若在場則負責助理工作，
          按照醫師指示幫忙遞工具，沒看過醫師不在場，由被告未○○單獨做治療
          之情形。助理在診所內都是穿綠袍，與醫師不同，另外三名醫師受僱時，
          診所內有掛醫師執照，但沒有掛過被告未○○的任何證書，診所內之健保
          申報均係由伊為之，並非被告未○○等語。而一般之病患並非牙醫師，其
          躺在診療椅上，因無法清楚分辨何者屬牙醫師應親自施行之診療行為，何
          者屬牙科助理之診療輔助行為，而誤將之混為一談，非無可能。是被告蓋
          淑瑛是否有逾越助理本份，擅自執行醫療業務，並向健保局提出申報，已
          非無疑。
    （三）有關違反醫師法部分：
          如附表所示之證人乙○○等人於本院審理中，均到庭具結證述如后：
          （１）證人王玲雅證稱：伊前往華興牙醫診所就診時，並未發生醫師不在
                場而由被告蓋淑英單獨治療之情形。在洗牙或清除牙結石時，被告
                二人均在場，因被告辰○○年紀較大，若有說話不清楚時，由被告
                蓋淑英解釋給伊聽，但均由被告辰○○操作器械。中央健保局訪談
                時，因伊正在上班，且訪談的時間很長，伊並不確定訪談之全部內
                容，但九十一年二月七日那次，確係由被告辰○○做治療，被告蓋
                淑瑛僅係在旁幫忙，訪談當時，伊並未如紀錄上所載如此明確陳述
                ，當時健保局人員一再要伊做肯定回答，時間久了，伊很為難，簽
                名時，亦僅隨意看一下就簽名。被告未○○確實沒有幫伊作過治療
                ，都是被告辰○○所為等語（本院九十二年三月二十七日訊問筆錄
                參照）。
          （２）證人庚○○證稱：伊前往華興診所就診時，被告辰○○均在場，若
                不在時，被告未○○都會通知被告辰○○下樓（按診所樓上為被告
                二人住家）。被告未○○並未為伊單獨治療過，僅在被告辰○○作
                完牙結石清除後，幫忙作最後的口腔清除動作。在健保局訪談時，
                問及被告蓋淑英有無幫伊洗牙，伊以為最後的口腔清除動作也算洗
                牙，才會如此陳述，被告未○○在診所內係穿綠袍等語（本院九十
                二年三月二十七日訊問筆錄參照）。
          （３）證人午○○證稱：伊於九十一年間多次前往華興診所就醫，詳細次
                數不記得，係因左下方牙齒痛去拔牙，均係被告辰○○為伊診治，
                被告未○○也見過，係在旁遞工具給醫師，並未幫伊治療過。拔牙
                後製作假牙、安裝、事後清理及洗牙，均係由被告辰○○所為。健
                保局訪問紀錄中提及由被告未○○作診治，係因拔牙後，剛好有另
                一位病人進來，被告辰○○去忙該位病人，請被告未○○以棉花幫
                伊塞住傷口止血，伊不知這樣算不算是治療，所以接受訪談時才如
                此陳述。而且進行訪談時伊正在上班，不想為私人事務耽誤，只想
                快點結束。其間也曾單純為洗牙去診所，亦係由被告辰○○為伊治
                療等語（本院九十二年四月三十日訊問筆錄參照）。
          （４）證人辛○○證稱：伊曾於九十一年間去華興牙醫診所看診，均係由
                被告辰○○治療，亦曾在診所內見過被告未○○，係在被告辰○○
                治療時，在旁幫忙遞工具之人。沒有發生被告辰○○不在場，由被
                告未○○單獨治療之情形，只有在被告辰○○治療後，再由被告蓋
                淑瑛做善後的清除工作，在最後一次，被告辰○○看完後，請被告
                未○○幫伊將牙模上的垢去掉，在訪談時，訪查人員要伊確定，伊
                以為此清潔工作就是洗牙，所以才說被告未○○為伊洗牙，當天另
                有補牙等語。在診所內所作過之治療，都是被告辰○○所為等語（
                本院九十二年三月二十七日訊問筆錄參照）。
          （５）證人丁○○證稱：在華興牙醫診所均係由被告辰○○作治療，被告
                未○○沒有幫伊治療過，只是在旁邊遞工具；在訪談時，訪談人員
                問伊被告未○○有無幫伊做過，因都是被告辰○○先看過，如果病
                人多時，由被告辰○○洗牙，洗完後會叫被告未○○蓋幫我塗藥，
                因為後面這個動作係被告未○○作的，所以才如此陳述。至排膿部
                分，亦係被告辰○○幫伊治療後，因流血故由被告未○○幫忙清除
                ；伊知道洗牙就是清除牙結石，洗牙時都是被告辰○○治療，被告
                未○○蓋只是在旁邊拿工具等語（本院九十二年三月二十七日訊問
                筆錄參照）。
          （６）證人壬○○證稱：伊於九十年十月三十日去華興牙醫診所做假牙及
                補牙，由被告辰○○幫伊治療，有見過被告未○○在場，但沒有注
                意在作什麼。被告辰○○治療後有告知係銀粉填充，再由被告蓋淑
                瑛作後續的清潔動作，在健保局訪談時，因被告辰○○先幫伊做好
                後，請被告未○○清潔，始陳述係被告未○○治療，但伊並不知道
                在清什麼東西等語（本院九十二年三月二十七日訊問筆錄參照）。
          （７）證人戊○○證稱：伊於九十二年初頭部受傷，記憶力有所減退，已
                不記得在健保局訪談時如何陳述，僅記得在華興牙醫診所時，係由
被告辰○○進行治療，印象中被告未○○係站在牙醫師旁邊，但是
                不確定被告未○○有無幫伊作過治療等語（本院九十二年三月二十
                 七日訊問筆錄參照）。
          （８）證人丑○○證稱：伊有去過華興牙醫診所看牙，均係由被告辰○○
                作治療，被告未○○會在旁邊安慰伊。被告辰○○治療後，被告蓋
                淑瑛曾經拿水槍噴過伊口腔，伊不知道這算不算洗牙，故在健保局
                訪談時陳述被告未○○洗牙，但被告辰○○都站在旁邊；另拔牙也
                是被告辰○○所為等語（本院九十二年三月二十七日訊問筆錄參照
                ）。
          （９）證人卯○○證稱：伊前往華興牙醫診所治療，係由被告辰○○注射
                麻醉劑及拔牙，被告未○○在旁邊看伊拔牙。伊忘記訪談時為何說
                係被告未○○所為，拔牙的確是男的等語（本院九十二年三月二十
                七日訊問筆錄參照）。
        （１０）證人己○○證稱：係被告辰○○作治療，旁邊有一些護士在幫忙，
                沒有發生被告辰○○不在場，單獨由被告未○○蓋作治療之情形。
                伊知道有打麻藥，但何人所打已不記得，當時被告辰○○陳有在場
                ，另外有二、三個護士在旁邊，打麻藥的應該是醫師。訪談時那樣
                說，係因訪談時伊很忙，且時間太久不確定。伊只記得當時被告陳
                寬宏有拿注射針等語（本院九十二年三月二十七日訊問筆錄參照）
                。
          綜上各證人所述，均證稱係被告辰○○為渠等治療，被告未○○僅在旁擔
          任助手工作，而各證人均無法明確指認被告未○○在執行助手工作時，有
          逾越份際而為醫療業務之情形，自難以訪談報告遽認被告辰○○、未○○
          二人有違反醫師法之行為。
    （四）有關詐欺健保費部分：
          （１）公訴人認證人癸○○、丑○○、甲○○、丙○○、巳○○等人並未
                在附表所示時間，在華興牙醫診所治療，被告辰○○、未○○竟申
    報健保費用，且將上開由被告未○○治療之費用虛列為被告辰○○
                療費用，因認被告二人涉有詐欺健保費用一萬四千九百元之犯行。
                而被告未○○並無執行醫療業務，已如前述，是此部分之申報並無
                詐欺健保局情事。
          （２）附表編號十二證人范青美證稱：伊有去過華興診所門診，也有在訪
                談時告訴健保局沒有洗牙，但伊並不確定全口洗牙之定義，訪談時
                ，健保局人員提問做了何種治療，還問有無用針刺，並問有無洗牙
                ，但在華興治療之經驗與伊在日本洗牙不一樣，所以就說沒有。伊
                在日本洗牙時都是用機器，感覺到有海綿、針與震動的感覺，也有
                用水沖。伊記得被告辰○○當時有說要幫伊洗一洗，但是感覺與日
                本不一樣，伊感覺有用針，也有震盪的感覺，但是洗後牙齒沒有變
                白，不像在日本洗牙後，牙齒都會變白。伊所認知是洗牙是把牙洗
                白，本件治療後牙齒沒有變白，所以當時就回答健保局說沒有，而
                且健保局是否有無洗牙，不是問有無做全口牙結石清除等語。觀諸
                卷附牙科洗牙機器之圖示，及九十二年五月二十日中華民國牙醫全
                聯會「防制SARS緊急應變中心」所訂定之牙醫院所因應SARS限制診
                療之標準作業準則，所謂「洗牙」，係將牙齒面上洗牙之方式分別
                為使用超音波洗牙機清除、手持刮刀刮除及使用噴砂機清除。而能
                申報醫療費用之洗牙，僅指因為牙結石、牙菌斑等所造成之牙齦發
                炎、牙周病之治療或預防之方法，所採用之方法則為手持刮刀法及
                使用超音波洗牙機，此與一般民眾觀念上將牙齒面上沾染之煙垢、
                檳榔垢、茶垢等，用噴砂機、潔齒粉，清除乾淨，使牙齒潔白之洗
                牙，並不相同。是證人癸○○以牙齒沒有變白故陳稱沒有洗牙，尚
                有誤會。
          （３）公訴人另指訴附表編號八丑○○僅拔下方四十七牙，卻申報三十六
                、與四十七兩顆牙。惟證人丑○○於本院審理時證稱：伊有在華興
                診所拔牙，係被告辰○○拔的，是拔右下方的一顆牙，沒有在別處
        拔牙過。被告沒有告訴伊要拔小牙根（即三十六），那地方的確有
                一個洞，當時兩邊都打了麻藥等語。是證人丑○○三十六、四十七
                二顆牙齒均已不存在，證人復自陳未在他處治療，則該二顆牙齒係
                被告辰○○所拔，殆可認定。
          （４）公訴人另指附表十一之證人甲○○未在華興牙醫診所作全口牙結石
                清除，惟證人甲○○於本院審理時證稱：伊於九十年間有去過華興
                牙醫診所三、四次，係因牙痛，然後持續去續診。伊因牙齒腫起來
                ，本想拔牙，但被告辰○○說不可以，就作消炎治療，後來才去別
                家診所拔牙。伊只是單純作治療，但是在治療中，也有清理其他的
                牙齒，記得沒有用洗牙器來洗，但是伊不知道所謂洗牙的定義為何
                。只有在掛號時蓋健保卡，沒有在離開時加蓋章。在訪談時確實有
                說沒有作全口洗牙，但這是指沒有用洗牙機器幫伊作全口的清理，
                伊並不知道還有別的洗牙方式，在訪談說的沒有作就是指沒有使用
                該機器洗牙等語。而依病歷資料顯示，證人甲○○係於九十年八月
                三十一日、九月四日、十月五日、十月九日因牙周病治療。被告陳
                寬宏並補充：係作牙周病治療，並作牙結石清除，不可以使用機器
                洗牙，伊是用刮器幫他清除的，所以也是申報洗牙等語。依前揭所
                述洗牙之方式，被告辰○○並無虛列申報項目詐欺情事。
          （５）證人丙○○確於九十一年二月二十八日、三月一日前往華興牙醫診
                所治療牙周病，業據證人丙○○陳明在卷，並證稱：當時被告陳寬
                宏拿東西在我的口腔內弄一弄，在伊左上處作治療，還有擠膿，伊
                以為抽神經才算補牙，所以跟健保局說沒有補牙、洗牙。是此應屬
                治療方式認知之問題。
          （６）又公訴人指證人巳○○未於九十一年三月二十八日在華興牙醫診所
                就診，卻申報醫療費用七百八十元。惟證人巳○○證稱：伊於九十
                一年去過華興牙醫診所二次，健保卡蓋三格。伊係因牙齒不舒服去
                治療，希望能洗牙，係由被告辰○○門診。洗牙時發現前面有脫鈣
            ，後面又有蛀牙，被告辰○○陳幫伊把牙齒鑽開，並塞入藥劑，那
                次蓋二格健保卡，是掛號時先蓋一格，後來離開時，醫師說一些話
                後，不太記得內容，然後又加蓋一格。第二天伊又去把前一天塞的
                藥劑換掉，並把洞補上。伊記得是星期五、六去的，但沒有注意到
                健保卡蓋章的日期。在診所內確係被告辰○○幫伊作治療，沒有見
                過被告未○○在場，健保卡係被告辰○○交代櫃台小姐蓋章的。被
                告辰○○有說健保局有規定一天只能作一個療程，掛號費是在進去
                時付的，只有付一次，但是健保卡蓋了二格。伊當天確實做了二個
                療程。那天被告辰○○本來說補牙要二天，星期一要再去，所以伊
                要求可否一起作等語。顯見證人巳○○確於九十一年三月二十八日
                曾在華興診所就診，並主動告知而要求被告辰○○做二個療程，並
                無虛報醫療費用情事。是此項申報程序是否違反中央健保局契約，
                應屬債務不履行之違約，與刑法詐欺罪之構成要件不合。
五、綜上所述，公訴人所舉之證據尚不足證明被告二人有違反醫師法之行為，而其申
    報健保費用之手續，固有部分不符健保局規定之情形，但被告辰○○既確有為上
    開醫療處置，僅因恐所申報費用遭刪除，而登蓋二格健保章，僅屬違反其與健保
    局所訂契約條款，屬違約之債務不履行而已，尚與刑法詐欺罪之構成要件有間。
    此外，復查無其他積極證據，足資證明被告二人涉有任何違反醫師法、詐欺之犯
    行，不能證明被告二人犯罪，爰依首開法條規定及判例意旨，諭知被告辰○○、
    未○○二人均無罪之判決。
據上論斷，應依刑事訴訟法第三百零一條第一項，判決如主文。
本案經檢察官楊雅清到庭執行職務。
中      華      民      國    九十二    年      九      月    二十六    日
                                        臺灣板橋地方法院刑事第三庭
                                            法  官  鄭  水  銓
右正本證明與原本無異。
如不服本判決，應於判決送達後十日內，向本院提出上訴狀。
                                            書記官  謝  明  倫
中      華      民      國    九十二    年      十      月      三      日
附  表：
┌──┬────┬────┬────┬─────────────────┐
│編號│保險對象│就診日期│詐欺金額│公訴人所指犯罪情形                │
│    │姓名    │        │        │                                  │
├──┼────┼────┼────┼─────────────────┤
│一  │乙○○  │九十一年│780元   │由未○○為患者執行全口牙結石清除醫│
│    │        │二月七日│        │療業務                            │
├──┼────┼────┼────┼─────────────────┤
│二  │庚○○  │九十一年│780元   │由未○○為患者執行全口牙結石清除醫│
│    │        │三月八日││療業務                            │
├──┼────┼────┼────┼─────────────────┤
│三  │午○○  │九十一年│1470元  │由未○○為患者執行全口牙結石清除及│
│    │        │二月二日│        │拔牙醫療業務                      │
│    │        │及八日  │        │                                  │
├──┼────┼────┼────┼─────────────────┤
│四  │辛○○  │九十年五│780元   │由未○○為患者執行全口牙結石清除醫│
│    │        │月十六日│        │療業務                            │
├──┼────┼────┼────┼─────────────────┤
│五  │丁○○  │九十年九│1170元  │由未○○為患者執行全口牙結石清除醫│
│    │        │月四日及│        │療業務                            │
│    │        │九十一年│        │及未○○為患者執行牙齒排膿醫療業務│
│    │        │三月二十│        │                                  │
│    │        │三日    │        ││
├──┼────┼────┼────┼─────────────────┤
│六  │壬○○  │九十年十│2310元  │由未○○為患者執行牙齒銀粉填充醫療│
│    │        │月三十日│        │業務                              │
│    │        │及十一月│        │                                  │
│    │        │七日    │        │                                  │
├──┼────┼────┼────┼─────────────────┤
│七  │戊○○  │九十年六│780元   │由未○○為患者執行全口牙結石清除醫│
│    │        │月四日  │        │療業務                            │
├──┼────┼────┼────┼─────────────────┤
│八  │丑○○  │九十年十│1470元  │九十年十月五日未曾在華興診所拔牙，│
│    │        │月五日及│        │另九十年十一月二十七日由未○○為患│
│    │        │十一月二│        │者執行全口牙結石清除醫療業務      │
│    │        │十七日  │        │                                  │
├──┼────┼────┼────┼─────────────────┤
│九  │卯○○  │九十年十│680元   │由未○○為患者執行牙齒拔除之醫療業│
│    │        │二月二十│        │務                                │
│    │        │七日    │        │                                  │
├──┼────┼────┼────┼─────────────────┤
│十  │己○○  │九十年八│780元   │由未○○為患者執行全口牙結石清除醫│
│    │        │月二十七│        │療業務                            │
│    │        │日      │        │                                  │
├──┼────┼────┼────┼─────────────────┤
│十一│甲○○  │九十年八│780元   │未曾在華興診所作全口牙結石清除醫療│
│    │        │月三十一│        │業                                │
│    │        │日      │        │                                  │
├──┼────┼────┼────┼─────────────────┤
│十二│癸○○  │九十年十│780元   │未曾在華興診所作全口牙結石清除醫療│
│    │        │月二十五│        │業                                │
│    │        │日      │        │                                  │
├──┼────┼────┼────┼─────────────────┤
│十三│丙○○  │九十一年│1560元  │未曾在華興診所作全口牙結石清除醫療│
│    │        │二月二十│        │業                                │
│    │        │八日及三│        │                                  │
│    │        │月一日  │        │                                  │
├──┼────┼────┼────┼─────────────────┤
│十四│巳○○  │九十一年│780元   │未曾在華興診所就診                │
│    │        │三月二十│        │                                  │
│    │        │八日    │        │                                  │
└──┴────┴────┴────┴─────────────────┘


司法院資訊處製作；財團法人民間司法改革基金會備份。
